【裁判字號】    99,聲再,185
【裁判日期】    990831
【裁判案由】    聲請再審
【裁判全文】
臺灣高等法院臺中分院刑事裁定         99年度聲再字第185號
再審聲請人
即受判決人  甲○○
上列聲請人因毒品危害防制條例案件，對於本院98年度重上更(三)
字第49號中華民國98年9月30日確定判決（原審案號：臺灣臺中
地方法院95年度訴字第2671號，起訴案號：臺灣臺中地方法院檢
察署95年度偵字第11567、11568號），聲請再審，本院裁定如下
：
      主  文
再審之聲請駁回。
      理  由
一、本件聲請意旨如附件聲請再審狀所記載。本件聲請人即受判
    決人甲○○係以原判決所憑之證物已證明其為偽造或變造者
    及參與原判決或前審判決或判決前所行調查之法官，或參與
    偵查或起訴之檢察官，因該案件犯職務上之罪已經證明者，
    或因該案件違法失職已受懲戒處分，足以影響原判決者等理
    由聲請再審，即係依刑事訴訟法第420條第1項第1款、第5款
    之規定聲請再審。
二、按刑事訴訟法第420條第1項第1款、第5款固然規定：「有罪
    之判決確定後，有左列情形之一者，為受判決人之利益，得
    聲請再審：一原判決所憑之證物已證明其為偽造或變造者。
    ……五參與原判決或前審判決或判決前所行調查之法官，或
    參與偵查或起訴之檢察官，因該案件犯職務上之罪已經證明
    者，或因該案件違法失職已受懲戒處分，足以影響原判決者
    。……。」，惟同條第2項規定：「前項第1款至第3款及第5
    款情形之證明，以經判決確定，或其刑事訴訟不能開始或續
    行非因證據不足者為限。」
三、查本件聲請人即受判決人甲○○於聲請再審狀中，雖然陳稱
    ：本件施文村警員已作證搜索當時有全程錄影，並將搜索光
    碟移送地檢署，惟歷經法院數次審判，卻遍尋不著該關鍵錄
    影光碟，伊已於99年3月24日具狀指控承辦本案之檢察官未
    盡妥適保管證物之職，涉有瀆職罪嫌等語。惟經本院調取本
    院98年度重上更(三)字第49號案全卷核閱結果：員警於民國
    95年5月25日，無論是在被告所駕駛之A4-2508號自小客車內
    或在臺中縣大里市○○街44號被告所租住之房屋內，執行搜
    索時，均有經被告之同意，此有被告簽名並按指印之同意搜
    索書二紙在卷可稽（參第11567號偵卷第10、15頁），而與
    刑事訴訟法第131條之1之規定相符，是以縱無搜索光碟，亦
    不影響該案搜索之效力，行政院海岸巡防署海洋巡防總局
    第13海巡隊刑事案件報告書（即移送書）中記載之犯罪證據
    ，並無搜索光碟乙項（參同上偵卷第2頁），是以是否真有
    該搜索光碟，亦有疑義，縱有該搜索光碟因檢察官疏失未
    妥善保管而遍尋不著，亦非屬刑事訴訟法第420條第1項第1
    款、第5款之再審原因，以刑事訴訟法第420條第1項第1款
    、第5款之規定聲請再審，其證明，以經判決確定，或其刑
    事訴訟不能開始或續行非因證據不足者為限，而聲請人雖主
    張其業已具狀指控承辦檢察官瀆職，惟其並未提出任何相關
    之確定判決，復未舉證證明刑事訴訟有不能開始或續行之情
    形，且該情形非因證據不足所致。綜上，本院認本件聲請與
    刑事訴訟法第420條第1項第1款、第5款再審之規定不符，其
    程序於法顯有違背，應予駁回。
據上論斷，應依刑事訴訟法第433條，裁定如主文。
中    華    民    國    99    年    8     月    31    日
            刑事第七庭    審判長法  官  林  榮  龍
                                法  官  張  惠  立
                                法  官  李  秋  娟
以上正本證明與原本無異。
如不服本裁定，應於收受送達後五日內向本院提出抗告書狀(須附
繕本)。
                                書記官  詹  錫  朋
中    華    民    國    99    年    8     月    31    日

司法院資訊處製作；財團法人民間司法改革基金會備份。
